臺灣臺南地方法院民事裁定
                                  110年度消債更字第132號
聲  請  人
即  債務人  曾文梅  

代  理  人  楊淑惠律師      

上列當事人因消費者債務清理事件聲請更生，本院裁定如下：
    主  文
債務人曾文梅自民國110年5月14日17時起開始更生程序；並命司
法事務官進行本件更生程序。
    理  由
一、按債務人不能清償債務或有不能清償之虞，且無擔保或無優
    先權之債務總額未逾新臺幣（下同）12,000,000元者，於法
    院裁定開始清算程序或宣告破產前，得向法院聲請更生；債
    務人對於金融機構負債務者，在聲請更生或清算前，應向最
    大債權金融機構請求協商債務清償方案，或向其住、居所地
    之法院或鄉、鎮、市、區調解委員會聲請債務清理之調解；
    協商或調解成立者，債務人不得聲請更生或清算，但因不可
    歸責於己之事由，致履行有困難者，不在此限；法院開始更
    生程序之裁定，應載明其年、月、日、時，並即時發生效力
    ；法院裁定開始更生或清算程序後，得命司法事務官進行更
    生或清算程序；必要時，得選任律師、會計師或其他適當之
    自然人或法人一人為監督人或管理人，消費者債務清理條例
    第3條、第42條第1項、第45條第1項、第151條第1項、第7項
    、第16條第1項分別定有明文。
二、本件聲請意旨略以：聲請人即債務人曾文梅現於東菜市場擺
    攤從事販賣飾品之營業活動，平均每月營業淨收入約為25,0
    00元，除此收入外，名下並無其他財產，然累積債務總金額
    已達1,419,000元，均為無擔保或無優先權之債務，債務人
    有不能清償債務之情事，前已提出財產及收入狀況說明書、
    債權人清冊及債務人清冊，以書面向本院聲請債務清理之調
    解，請求與金融機構即玉山銀行股份有限公司（下稱玉山銀
    行）、非金融機構即元大國際資產管理股份有限公司（下稱
    元大資管公司）共同協商債務清償方案，而原告就積欠玉山
    銀行之債務雖已全數清償完畢，然元大資管公司未於調解期
    日到場，亦未提供任何還款方案，且債務人罹患冠狀動脈心
    肌架橋伴有不穩定心絞痛、甲狀腺結節，身心健康狀況不佳
    ，每月薪資收入扣除個人基本生活費用18,335元後，實已無
    法負擔債權人所提供之任何還款方案，以致調解不成立，且
    其無擔保或無優先權之債務總額未逾1,200萬元，復未經法
    院裁定開始清算程序或宣告破產，爰依上開規定，提出前置
    調解不成立證明書、財產及收入狀況說明書、債權人清冊、
    債務人清冊，聲請更生等語。
三、按債務人對於金融機構負債務者，在聲請更生或清算前，應
    向最大債權金融機構請求協商債務清償方案，或向其住、居
    所地之法院或鄉、鎮、市、區調解委員會聲請債務清理之調
    解。債務人為前項請求或聲請，應以書面為之，並提出財產
    及收入狀況說明書、債權人及債務人清冊，及按債權人之人
    數提出繕本或影本，消費者債務清理條例第151條第1、2項
    分別定有明文。查債務人曾於民國110年2月26日向本院聲請
    債務清理之調解，而債權人玉山銀行雖於調解期日到場表示
    債務人已無積欠其債務，惟因另一債權人元大資管公司未於
    調解期日到場，亦未提出任何清償方案，致調解不成立等情
    ，業據債務人提出110年3月31日前置調解不成立證明書為證
    ，復經本院依職權調取本院110年度南司消債調字第117號卷
    宗及函詢元大資管公司查明無訛（有元大資管公司110年5月
    3日民事陳報狀在卷可稽），足認債務人確已與最大債權銀
    行踐行前置調解而不成立。又因債務人元大資管公司未於調
    解期日到場，亦未提出任何清償方案，是本院乃依職權函詢
    其就現存債權餘額願意提供予債務人之最優惠債務清償方案
    為何，經其陳述意見如下（有其提出之債權讓與證明書、臺
    灣高雄地方法95年度執字第68627號債權憑證、債權計算書
    、公司變更登記事項表等資料在卷可憑）：本案為房屋貸款
    （拍賣不足額）債權，債務人為借款人，且截至110年4月27
    日止，債權人之債權合計為2,081,635元；債權人同意比照
    最大債權銀行協商條件辦理。是以，以債權人元大資管公司
    願意提供債務人之最優惠債務清償方案及目前銀行公會就無
    擔保債務所定最優惠還款條件（即180期、利率0%）計算，
    則債務人每月至少需支付協商金額約11,565元（2,081,635
    元/180期）。
四、債務人主張其現於東菜市場擺攤從事販賣飾品之營業活動，
    平均每月營業淨收入約為25,000元乙情，業據前置協商及債
    務協商/前置協商變更還款條件方案申請人收入切結書為憑
    ，堪認為真實。又債務人主張其負債總額為1,419,000元，
    均為無擔保或無優先權之債務，名下並無其他財產，而債務
    人雖有從事營業活動，然其營業額平均每月未逾20萬元之事
    實，業據提出債權人清冊、債務人清冊、債務人之財產及收
    入狀況說明書、財政部南區國稅局107、108年度綜合所得稅
    各類所得資料清單暨全國財產稅總歸戶財產查詢清單、財團
    法人金融聯合徵信中心查詢當事人綜合信用報告回覆書等為
    證，並經本院依職權調取本院110年度南司消債調字第117號
    卷宗、債務人之勞、健保資料、電子稅務閘門財產所得調件
    明細表等文件後，核閱相符，是債務人上開之主張，亦堪憑
    採。
五、本院審酌債務人每月平均收入為25,000元，而債務人既已負
    債沉重，自不能與一般通常之人之生活水平同為要求，依消
    費者債務清理條例第64條之2第1項規定，債務人生活必要費
    用應以最近一年衛生福利部或直轄市政府所公告當地區每人
    每月最低生活費1.2倍定之，即以衛生福利部公告110年臺南
    市每人每月最低生活費用每人每月13,304元之1.2倍即15,96
    5元核算其每月之生活費用為宜，逾此範圍不予計入。準此
    計算，債務人每月收入25,000元扣除其最低生活費15,965元
    後，僅餘9,035元，顯無法負擔債權人元大資管公司所能提
    供予債務人之最優惠債務清償方案即每月應償還約11,565元
    之債務清償方案，是債務人確已達不能清償債務或有不能清
    償之虞之程度。
六、綜上所述，依債務人之收入財產及必要生活支出之情形，已
    達不能清償債務或有不能清償之虞之程度，而債務人雖有從
    事營業活動，然其營業額平均每月未逾20萬元，其無擔保或
    無優先權之債務未逾1,200萬元，且債務人曾向本院聲請債
    務清理之調解，請求與最大債權金融機構玉山銀行協商債務
    清償方案，惟調解不成立，且未經法院裁定開始清算程序或
    宣告破產，又查無消費者債務清理條例第6條第3項、第8條
    或第46條各款所定駁回更生聲請之事由存在，則債務人聲請
    更生，應屬有據，爰裁定如主文所示。
中　　華　　民　　國　　110 　年　　5 　　月　　14　　日
                  民事第二庭  法  官  洪碧雀
以上正本證明與原本無異。
本裁定不得抗告。
本裁定已於110年5月14日17時公告。
中　　華　　民　　國　　110 　年　　5 　　月　　14　　日
                              書記官  林政良